---
title: "data_OSPAR"
author: "Edgar Dusacre"
date: "`r Sys.Date()`"
output: html_document
editor_options: 
  chunk_output_type: console
---
```{r package upload}
library(ggplot2)
library(tidyr)
library(forcats)
library(dplyr)
library(readxl) 
library(readr)
library(RColorBrewer)
library(tidyverse)
library(binom)
library(lubridate)
library(ade4)
library(ggrepel)
library(broom)
library(ggpubr)
library(rstatix)
library(wesanderson)
library(car)
library(multcompView)
library(rcompanion)
library(writexl)
library(gmodels)
library(tools)
library(fmsb)
```


```{r import Surfrider spain, eval=FALSE, include=FALSE}
# Chemin du dossier contenant les fichiers
folder_path <- "Datasheets/Data OSPAR Surfrider/R/"

# Lister tous les fichiers Excel dans le dossier
file_list <- list.files(path = folder_path, pattern = "\\.xlsx$", full.names = TRUE)

# Initialiser une liste pour stocker les résultats
result_list <- list()

# Fonction pour appliquer les transformations à une feuille
process_sheet <- function(data) {
  data <- data %>% dplyr::select(`...1`, `...2`, `...3`, `...4`) %>%
    filter(!is.na(`...4`), `...4` != "Cat", `...4` != "Otra") %>%
    rename(Cat_code = `...1`, Object = `...2`, nb = `...3`, Family = `...4`)
  return(data)
}

# Parcourir chaque fichier et chaque feuille
for (file in file_list) {
  sheet_names <- excel_sheets(file)
  file_base_name <- file_path_sans_ext(basename(file))  # Enlever l'extension du nom de fichier
  for (sheet in sheet_names) {
    data <- read_excel(file, sheet = sheet, col_names = FALSE)
    processed_data <- process_sheet(data)
    table_name <- paste0(file_base_name, "_", sheet)
    processed_data <- processed_data %>% mutate(ID = table_name)  # Ajouter la colonne ID
    result_list[[table_name]] <- processed_data
  }
}

# Regrouper tous les tableaux en un seul
SurfRider_final <- bind_rows(result_list) %>% separate(ID, c("Site", "transect", "Season"), sep = "_", remove = T) %>% 
  mutate(Season = case_when(
        Season == "primavera" ~ "spring",
        Season == "verano" ~ "summer",
        Season == "otoño" ~ "autumn",
        Season == "invierno" ~ "winter",
        TRUE ~ Season),
        Cat_code = as.double(Cat_code),
        nb = as.double(nb)) %>% 
  dplyr::select(-transect) %>% 
  filter(Family != "Piezas de Parafina o Cera")
SurfRider_final

#write.xlsx(SurfRider_final, "SurfRider_final.xlsx")

```

```{r import PNM, eval=FALSE, include=FALSE}

# Chemin d'accès au répertoire
chemin <- "Datasheets/Data OSPAR PNM/R/2023/"

# Fonction pour traiter une feuille
traiter_feuille <- function(fichier, nom_feuille) {
  df <- read_excel(fichier, sheet = nom_feuille) %>%
    dplyr::select(-contains("DCSMM"), -contains("Observation")) %>% 
    dplyr::select(matches("OSPAR|Type|Nombre")) 
  
  split_df <- lapply(seq(1, ncol(df), by = 3), function(i) df %>% dplyr::select(i:(i+2)))
  
  rename_columns <- function(df) {
    df %>%
      rename_with(~ gsub(".*OSPAR.*", "Cat_code", .),
                  contains("OSPAR")) %>%
      rename_with(~ gsub(".*Type.*", "Object", .),
                  contains("Type")) %>%
      rename_with(~ gsub(".*Nombre.*", "nb", .),
                  contains("Nombre"))
  }
  
  split_df <- lapply(split_df, rename_columns)
  
  PNM_final <- bind_rows(bind_rows(split_df[1:6]) %>% mutate(Family = "Plastic"),
                         split_df[[7]] %>% mutate(Family = "Rubber"),
                         split_df[[8]] %>% mutate(Family = "Textil"),
                         split_df[[9]] %>% mutate(Family = "Cardboard"),
                         split_df[[10]] %>% mutate(Family = "Wood"),
                         split_df[[11]] %>% mutate(Family = "Metal"),
                         split_df[[12]] %>% mutate(Family = "Glass"),
                         split_df[[13]] %>% mutate(Family = "Chemicals"))
  
  # Ajout de la colonne ID
  nom_tableau <- tools::file_path_sans_ext(basename(fichier))
  nom_tableau_sans_espace <- gsub(" ", "_", nom_tableau)
  nom_feuille_sans_espace <- gsub(" ", "_", nom_feuille)
  PNM_final$ID <- paste(nom_tableau_sans_espace, nom_feuille_sans_espace, sep = "_")
  return(PNM_final)
}

# Obtenir la liste des fichiers Excel dans le répertoire
fichiers <- list.files(path = chemin, pattern = "\\.xlsx$", full.names = TRUE)

# Traitement de chaque fichier et chaque feuille
resultats <- lapply(fichiers, function(fichier) {
  nom_fichier <- tools::file_path_sans_ext(basename(fichier))
  feuilles <- excel_sheets(fichier)
  liste_resultats <- lapply(feuilles, function(nom_feuille) {
    traiter_feuille(fichier, nom_feuille)
  })
  return(liste_resultats)
})

for (file in file_list) {
  sheet_names <- excel_sheets(file)
  file_base_name <- file_path_sans_ext(basename(file))  # Enlever l'extension du nom de fichier
  for (sheet in sheet_names) {
    data <- read_excel(file, sheet = sheet, col_names = FALSE)
    processed_data <- process_sheet(data)
    table_name <- paste0(file_base_name, "_", sheet)
    processed_data <- processed_data %>% mutate(ID = table_name)  # Ajouter la colonne ID
    result_list[[table_name]] <- processed_data
  }
}

# Combinaison de tous les résultats en une seule liste
resultats_combine <- do.call(c, resultats)

# Regrouper tous les tableaux en un seul
PNM_final <- bind_rows(resultats_combine) %>% separate(ID, c("Site", "Month", "Year"), sep = "_", remove = T) %>% 
  mutate(Season = case_when(
        Month == "janv" | Month == "Janv" | Month == "Janvier" ~ "winter",
        Month == "avril" | Month == "Avril" | Month == "avrl" ~ "spring",
        Month == "juil" | Month == "Juill" | Month == "July" ~ "summer",
        Month == "octobre" | Month == "Oct" | Month == "oct" | Month == "October" ~ "autumn",
        TRUE ~ Month)) %>% dplyr::select(-Month, -Year)
PNM_final 

#write.xlsx(PNM_final, "PNM_final.xlsx")

```


```{r data import}
SurfRider_final <- read_excel("Datasheets/SurfRider_final.xlsx")
PNM_final <- read_excel("Datasheets/PNM_final.xlsx")
surface_beach <- read_excel("Datasheets/avg_for_join.xlsx")
```


```{r Group df}
final_OSPAR <- bind_rows(SurfRider_final, PNM_final) %>% 
  mutate(Family = case_when(
    Family == "PLÁSTICO/ POLIESTIRENO" ~ "Plastic",
    Family == "RESIDUOS HIGIÉNICO-SANITARIOS" ~ "Plastic",
    Family == "VIDRIO" ~ "Glass",
    Family == "ROPA- TEXTIL" ~ "Textil",
    Family == "MADERA" ~ "Wood",
    Family == "PAPEL Y CARTÓN" ~ "Cardboard",
    Family == "METALES" ~ "Metal",
    Family == "METAL" ~ "Metal",
    Family == "GOMA" ~ "Rubber",
    Family == "CERÁMICA" ~ "Glass",
    Family == "RESIDUOS MÉDICOS" ~ "Plastic",
    TRUE ~ Family),
    nb = if_else(is.na(nb), 0, nb),
    Site = case_when(
    Site == "ALKOLEA" ~ "ES3",
    Site == "MURGITA" ~ "ES1",
    Site == "Orrua" ~ "ES2",
    Site == "ORRUA" ~ "ES2",
    Site == "Lege" ~ "FR1",
    Site == "Teich" ~ "Le Teich",
    TRUE ~ Site),
    Season = if_else(Season == "winter", "S1", 
                         if_else(Season == "spring", "S2", 
                                 if_else(Season == "summer", "S3", 
                                         if_else(Season == "autumn", "S4", Season)))),
    Site = if_else(Site == "Lège", "FR1",
                   if_else(Site == "Arguin", "FR2", 
                           if_else(Site == "Wharf", "FR3",
                                   if_else(Site == "Tarnos", "FR4",
                                           if_else(Site == "Murgita", "ES1",
                                                           if_else(Site == "Mutriku", "ES3",
                                                                   if_else(Site == "Gorrondatxe", "ES4", Site)))))))) %>% 
  left_join(surface_beach, by = "Site")
final_OSPAR
```

```{r Abundance Waste}
total_cat <- final_OSPAR %>% filter(Site != "Le Teich") %>%  group_by() %>% summarise(total = sum(nb))
total_cat

OSPAR_without_FG <- final_OSPAR %>% 
  filter(Site != "Le Teich") %>% 
  filter(!Cat_code %in% c("13", "26", "27", "31", "32", "33", "34", "35", "37", "114", "115", "116")) %>% 
  group_by() %>% 
  summarise(total = sum(nb)) 
OSPAR_without_FG

Data_IDK <- season_FG %>% 
  filter(Site != "Le Teich") %>% 
  rename(nb = total_FG) %>% 
  mutate(Family = "Plastic") %>% 
  left_join(surface_beach, by = "Site") 
Data_IDK

OSPAR_IDK_final <- final_OSPAR %>% 
  filter(Site != "Le Teich") %>% 
  filter(!Cat_code %in% c("13", "26", "27", "31", "32", "33", "34", "35", "37", "114", "115", "116")) %>% 
  dplyr::select(Site, Season, Family, avg_surface_L, nb) %>%
  bind_rows(Data_IDK)
OSPAR_IDK_final

Total_wastes_OSPAR <- OSPAR_IDK_final %>% 
  group_by() %>% 
  summarise(total = sum(nb)) 
Total_wastes_OSPAR

OSPAR_Plas <- OSPAR_IDK_final %>% 
  filter(Family == "Plastic") %>% 
  group_by() %>% 
  summarise(total = sum(nb)) 
OSPAR_Plas

total_cat_family <- OSPAR_IDK_final %>% 
  group_by(Site) %>% 
  summarise(total_cat = sum(nb)) 
total_cat_family

total_cat_season <- OSPAR_IDK_final %>% 
  group_by(Season, avg_surface_L) %>% 
  summarise(total = sum(nb)) %>% 
  mutate(conc_m2 = total/avg_surface_L)
total_cat_season

#nb of plastic waste by 100 m 
total_cat_site <- OSPAR_IDK_final %>% 
  filter(Family == "Plastic") %>% 
  group_by(Site, Season, avg_surface_L) %>% 
  summarise(total = sum(nb)) %>% 
  mutate(conc_m2 = total/avg_surface_L)
total_cat_site

avg_cat_site <- total_cat_site %>% 
  group_by() %>% 
  #median value and IC
  summarise(median_tot = median(total, na.rm = TRUE),
            lower_CI_tot = quantile(total, probs = 0.025, na.rm = TRUE),
            upper_CI_tot = quantile(total, probs = 0.975, na.rm = TRUE),
            avg_m2 = mean(conc_m2, na.rm = TRUE),
            sd = sd(conc_m2, na.rm = TRUE))
avg_cat_site


total_plas_season <- OSPAR_IDK_final %>% 
  group_by(Site, Season, Family, avg_surface_L) %>% 
  summarise(total_plas = sum(nb)) %>% 
  filter(Family == "Plastic") %>% 
  mutate(conc_m2 = total_plas/avg_surface_L)
total_plas_season

total_plas_site <- OSPAR_IDK_final %>% 
  group_by(Site, Family, avg_surface_L) %>% 
  summarise(total_plas = sum(nb)) %>% 
  filter(Family == "Plastic") %>% 
  mutate(conc_m2 = total_plas/avg_surface_L)
total_plas_site


```

```{r Abundance OSPAR vs FG}

#Percentage of FG with the OSPAR classification
compa_plas_season <- total_plas_season %>% 
  left_join(season_FG) %>% 
  mutate(per_waste = 100, per_FG = total_FG*1/total_plas*100) %>% 
  na.omit()
compa_plas_season

sum_FG_per <- compa_plas_season %>% group_by() %>% summarise(sum_tot = sum(total_plas, na.rm = TRUE),
                                                            sum_FG = sum(total_FG, na.rm = TRUE)) %>% 
  mutate(per_FG = sum_FG*1/sum_tot*100)
sum_FG_per


#Percentage of FG with the OSPAR classification
compa_plas_season <- total_plas_season %>% 
  left_join(season_FG) %>% 
  mutate(per_waste = 100, per_FG = total_FG*1/total_plas*100) %>% 
  na.omit()
compa_plas_season

sum_FG_per <- compa_plas_season %>% group_by() %>% summarise(sum_tot = sum(total_plas, na.rm = TRUE),
                                                            sum_FG = sum(total_FG, na.rm = TRUE)) %>% 
  mutate(per_FG = sum_FG*1/sum_tot*100)
sum_FG_per

#Percentage of FG with the OSPAR classification without Unidentified

season_FG2 <- Global_2023 %>% 
  filter(Site != "Le Teich") %>% 
  filter(FG != "Unidentified net", FG != "Unidentified rope") %>%
  group_by() %>% 
  summarise(total_FG = sum(N)) 
season_FG2

FG_per_IDK <- season_FG2/15907*100
FG_per_IDK

#Percentage of FG with the OSPAR classification without Maritime ropes and Unidentified

season_FG2 <- Global_2023 %>% 
  filter(Site != "Le Teich") %>% 
  filter(FG != "Unidentified net", FG != "Unidentified rope") %>%
  filter(FG != "Maritime rope") %>%
  group_by() %>% 
  summarise(total_FG = sum(N)) 
season_FG2

FG_per_IDK <- season_FG2/15907*100
FG_per_IDK

#Quantity of FG per 100m and per m2 with all
total_FG_site <- Global_2023 %>% 
  filter(Site != "Le Teich") %>% 
  group_by(Site, Season, Area) %>% 
  summarise(total = sum(N)) %>% 
  mutate(conc_m2 = total/Area)
total_FG_site

avg_FG_site <- total_FG_site %>% 
  group_by() %>% 
  #median value and IC
  summarise(median_tot = median(total, na.rm = TRUE),
            lower_CI_tot = quantile(total, probs = 0.025, na.rm = TRUE),
            upper_CI_tot = quantile(total, probs = 0.975, na.rm = TRUE),
            avg_m2 = mean(conc_m2, na.rm = TRUE),
            sd = sd(conc_m2, na.rm = TRUE))
avg_FG_site

#Quantity of FG per 100m and per m2 with maritime rope
total_FG_site <- Global_2023 %>% 
  filter(Site != "Le Teich") %>% 
  filter(FG != "Unidentified net", FG != "Unidentified rope") %>%
  #filter(FG != "Maritime rope") %>%
  group_by(Site, Season, Area) %>% 
  summarise(total = sum(N)) %>% 
  mutate(conc_m2 = total/Area)
total_FG_site

avg_FG_site <- total_FG_site %>% 
  group_by() %>% 
  #median value and IC
  summarise(median_tot = median(total, na.rm = TRUE),
            lower_CI_tot = quantile(total, probs = 0.025, na.rm = TRUE),
            upper_CI_tot = quantile(total, probs = 0.975, na.rm = TRUE),
            avg_m2 = mean(conc_m2, na.rm = TRUE),
            sd = sd(conc_m2, na.rm = TRUE))
avg_FG_site

#Quantity of FG per 100m and per m2
total_FG_site <- Global_2023 %>% 
  filter(Site != "Le Teich") %>% 
  filter(FG != "Unidentified net", FG != "Unidentified rope") %>%
  filter(FG != "Maritime rope") %>%
  group_by(Site, Season, Area) %>% 
  summarise(total = sum(N)) %>% 
  mutate(conc_m2 = total/Area)
total_FG_site

avg_FG_site <- total_FG_site %>% 
  group_by() %>% 
  #median value and IC
  summarise(median_tot = median(total, na.rm = TRUE),
            lower_CI_tot = quantile(total, probs = 0.025, na.rm = TRUE),
            upper_CI_tot = quantile(total, probs = 0.975, na.rm = TRUE),
            avg_m2 = mean(conc_m2, na.rm = TRUE),
            sd = sd(conc_m2, na.rm = TRUE))
avg_FG_site


#______________ Other things 08.02.2025
compa_season2 <- total_cat_season %>% 
  left_join(season_FG) %>% 
  mutate(per_waste = 100, per_FG = total_FG*1/total*100) %>% 
  filter(Site != "Le Teich") %>% 
  na.omit() 
compa_season2

compa_plas_season2 <- total_plas_season %>% 
  left_join(season_FG) %>% 
  filter(Site != "Le Teich") %>%
  mutate(per_waste = 100, per_FG = total_FG*1/total_plas*100) %>% 
  na.omit()
compa_plas_season2

sum_FG_per2 <- compa_plas_season2 %>% group_by() %>% summarise(sum_tot = sum(total_plas, na.rm = TRUE),
                                                            sum_FG = sum(total_FG, na.rm = TRUE)) %>% 
  mutate(per_FG = sum_FG*1/sum_tot*100)
sum_FG_per2

##Sites

site_FG2 <- Global_2023 %>% 
  filter(FG != "Unidentified net", FG != "Unidentified rope") %>% 
  group_by(Site) %>% 
  summarise(total_FG = sum(N)) %>% 
  mutate(total_FG = if_else(is.na(total_FG), 0, total_FG))
site_FG2

compa_plas_site2 <- total_plas_site %>% 
  left_join(site_FG2) %>% 
  filter(Site != "Le Teich") %>%
  mutate(per_plas = total_plas*1/14462*100,
         per_FG = total_FG*1/14462*100) %>% 
  na.omit()
compa_plas_site2

```

```{r Correlation Abundance Plastic vs FG}
#normality
compa_plas_season %>% ggplot(aes(x = total_plas)) + geom_histogram() + geom_density()
compa_plas_season %>% ggplot(aes(x = total_FG)) + geom_histogram() + geom_density()

#Correlation general

correlation_plas <- cor.test(compa_plas_season$total_plas, compa_plas_season$total_FG, method = "spearman")
correlation_plas

ggplot(compa_plas_season, aes(x = total_plas, y = total_FG)) +
  geom_point() +
  geom_smooth(method = "lm", se = T) +
  #facet_grid(~Season, scales  = "free") +
  labs(title = "Relation entre total et total_FG",
       x = "Total",
       y = "Total_FG") +
  theme_classic()

#Correlation by Sites
# Fonction pour appliquer cor.test à chaque groupe
Corr_site <- function(data) {
  cor_test_result <- cor.test(data$total_plas, data$total_FG, method = "spearman")
  return(data.frame(
    site = unique(data$Site),
    corr_coeff = cor_test_result$estimate,
    p_value = cor_test_result$p.value
  ))
}

# Appliquer la fonction à chaque groupe
res_corr_site <- compa_plas_season %>%
  group_by(Site) %>%
  do(Corr_site(.))
res_corr_site

#Correlation by Season
# Fonction pour appliquer cor.test à chaque groupe
Corr_season <- function(data) {
  cor_test_result <- cor.test(data$total_plas, data$total_FG, method = "spearman")
  return(data.frame(
    site = unique(data$Season),
    corr_coeff = cor_test_result$estimate,
    p_value = cor_test_result$p.value
  ))
}

# Appliquer la fonction à chaque groupe
res_corr_season <- compa_plas_season %>%
  group_by(Season) %>%
  do(Corr_season(.))
res_corr_season

ggplot(compa_plas_season, aes(x = total_plas, y = total_FG)) +
  geom_point() +
  geom_smooth(method = "lm", se = T) +
  #facet_grid(~Season, scales  = "free") +
  labs(title = "Relation entre total et total_FG",
       x = "Total",
       y = "Total_FG") +
  theme_classic()
```

Conslusions correlation Global plastic litter vs Fishing gear:
Global correlation: p-value < 0.0001, on rejette l'hypothèse nulle et on accepte l'hypothèse alternative. Il y a une corrélation significative entre les déchets plastique globaux et les déchets de pêche --> Les déchets de pêche représentent: 16.7% des plastiques collectés.

Correlation par site: p-value > 0.05 pr. S1, on ne peut rejetter l'hypothèse nulle. Il n'y a pas de corrélation significative entre les déchets plastique globaux et les déchets de pêche par site --> Les déchets de pêche représentent: 
Site        per_FG
FR2          9.60
ES4          19.0 
FR1          20.7 
ES1          16.4 
ES3          3.05
ES2          3.51
FR4           25   
FR3          8.54

Correlation par saison:
p-value > 0.05 pr. S1, on ne peut rejetter l'hypothèse nulle. Il n'y a pas de corrélation significative entre les déchets plastique globaux et les déchets de pêche par saison.
p-value < 0.001 pr. les autres, on  rejette l'hypothèse nulle et on accepte l'hypothèse alternative. Il y a une corrélation significative entre les déchets plastique globaux et les déchets de pêche pa saison --> Les déchets de pêche représentent: 

Season           per_FG
S1       17.1
S3     22.6
S4       14.2
S2     14.8


```{r plots}

season_vector <- c("S1", "S2", "S3", "S4")
season_factor <- factor(season_vector, levels = c("S1", "S2", "S3", "S4"))
compa_season3 <- compa_season2 %>%
  arrange(factor(Season, levels = season_factor))

compa_season2 <- compa_season2 %>%
  filter(Site != "Le Teich") %>%
  arrange(desc(Season)) %>% 
  mutate(pos_total = as.numeric(if_else(Season == "S1", 0.8, 
                                        if_else(Season == "S2", 1.8, 
                                                if_else(Season == "S3", 2.8, 3.8)))),
         pos_total_FG = as.numeric(if_else(Season == "S1", 1.2, 
                                        if_else(Season == "S2", 2.2, 
                                                if_else(Season == "S3", 3.2, 4.2)))))
         


compa_season2$Site = factor(compa_season2$Site, levels=c('FR1', 'FR2','FR3','FR4', 
                                                     "ES1", "ES2", "ES3", "ES4"))

compa_season2$Season = factor(compa_season2$Season, levels=c("S1", "S2", "S3", "S4"))

# Création du graphique avec les colonnes côte à côte
plot1 <- compa_season2 %>% 
  ggplot() + 
  geom_col(aes(x = pos_total, y = total, fill = "Total"), width = 0.4) +
  geom_col(aes(x = pos_total_FG, y = total_FG, fill = "Total_FG"), width = 0.4) +
  facet_wrap(~Site, scales = "free_x", nrow = 2) +
  scale_x_continuous(breaks = 1:length(unique(compa_season3$Season)),
                     labels = unique(compa_season3$Season)) +
  scale_fill_manual(values = c("Total" = "#1F78B4", "Total_FG" = "#36A7A7")) +
  labs(title = "Comparaison des valeurs totales et totales de total_FG par saison et site",
       x = "Saison",
       y = "Valeur",
       fill = "Variable") +
  theme_bw()

plot1

compa_season2$Site = factor(compa_season2$Site, levels=c('FR1', 'FR2','FR3','FR4', 
                                                     "ES1", "ES2", "ES3", "ES4"))

compa_season2$Season = factor(compa_season2$Season, levels=c("S1", "S2", "S3", "S4"))

#Total number of piece (4 seasons)
plot1 <- compa_season2 %>%
  filter(Site != "Le Teich") %>%
  ggplot() + 
  geom_col(aes(x = Season, y = total, fill = "Total"), position = position_dodge(width = 0.9), width = 0.4) +
  geom_col(aes(x = Season, y = total_FG, fill = "Total_FG"), position = position_dodge(width = -0.9), width = 0.4) +
  scale_fill_manual(values = c("Total" = "#1F78B4", "Total_FG" = "#36A7A7"),
                    labels = c("Total" = "Global litter", "Total_FG" = "Fishing gear")) +
  facet_wrap(~Site, scales = "free", nrow = 2) +
  theme_bw() + 
  labs(title = "Total amount of fishing gear compared to the global waste collected\n",
       x = "Seasons",
       y = "Number of waste per 100 m", 
       fill = "Type of waste") +
  theme(axis.title.x = element_text(size = 20, face = "bold", vjust = 0.5, margin = margin(t = 10, r = 20, b = 0, l = 0)),
        axis.title.y = element_text(size = 20, face = "bold", vjust = 3, margin = margin(t = 0, r = 5, b = 0, l = 0)),
        axis.text.x = element_text(size = 18, face = 'bold'),
        axis.text.y = element_text(size = 18, face = 'bold'),
        title = element_text(size = 22, face = "bold"),
        strip.text = element_text(face = "bold", size = rel(2)),
        strip.background = element_rect(fill = "grey", color = "grey", size = 0.1),
        legend.position="right",
        legend.title=element_text(size = 18, face = 'bold'),
        legend.text=element_text(size = 16, face = 'bold'),
        legend.spacing.x = unit(0.5, 'cm'),
        plot.margin = unit(c(1, 1, 1, 1), "cm")) +
  rotate_x_text(angle = 30) 

plot1 

#Percentage of piece Global per site // percentage of FG

compa_plas_site2$Site = factor(compa_plas_site2$Site, levels=c('FR1', 'FR2','FR3','FR4', 
                                                     "ES1", "ES2", "ES3", "ES4"))

plot1 <- compa_plas_site2 %>%
  ggplot() + 
  geom_col(aes(x = Site, y = per_plas, fill = "Plastic"), position = position_dodge(width = 0.9), width = 0.4) +
  geom_col(aes(x = Site, y = per_FG, fill = "FG"), position = position_dodge(width = -0.9), width = 0.4) +
  scale_fill_manual(values = c("Plastic" = "#1F78B4", "FG" = "#36A7A7"),
                    labels = c("Plastic" = "Plastics", "FG" = "Fishing gear")) +
  theme_bw() + 
  labs(title = "Percentage of fishing gear compared to the plastic waste collected",
       subtitle = "Data expressed in number of item per 100 m\n",
       x = "Beaches",
       y = "Percentage of waste per 100 m", 
       fill = "Type of waste") +
  theme(axis.title.x = element_text(size = 20, face = "bold", vjust = 0.5, margin = margin(t = 10, r = 20, b = 0, l = 0)),
        axis.title.y = element_text(size = 20, face = "bold", vjust = 3, margin = margin(t = 0, r = 5, b = 0, l = 0)),
        axis.text.x = element_text(size = 18, face = 'bold'),
        axis.text.y = element_text(size = 18, face = 'bold'),
        title = element_text(size = 22, face = "bold"),
        strip.text = element_text(face = "bold", size = rel(2)),
        strip.background = element_rect(fill = "grey", color = "grey", size = 0.1),
        legend.position="right",
        legend.title=element_text(size = 18, face = 'bold'),
        legend.text=element_text(size = 16, face = 'bold'),
        legend.spacing.x = unit(0.5, 'cm'),
        plot.margin = unit(c(1, 1, 1, 1), "cm")) 
plot1 

```


```{r OSPAR vs PLasfito}

OSPAR_minus_FG <- final_OSPAR %>% filter(Cat_code != c(13, 26, 27, 31, 32, 33, 34, 35, 37, 114, 115, 116))
OSPAR_minus_FG

OP_Season_Cat <- OSPAR_minus_FG %>% 
  group_by(Season, Family) %>% 
  summarise(total = sum(nb)) %>% 
  mutate(Family = if_else(Family == "PAPEL / CARTÓN", "Papel", Family))
  
OP_Season_Cat

P_Season_Cat <- season_FG %>% 
  group_by(Season) %>% 
  summarise(total = sum(total_FG)) %>% 
  mutate(Family = "FG") 
P_Season_Cat

OSPAR_Plasfito <- bind_rows(P_Season_Cat, OP_Season_Cat) %>% 
  rename(n = total) %>% 
  arrange(Season)
OSPAR_Plasfito

Total_Season <- OSPAR_Plasfito %>%  group_by(Season) %>% summarise(total = sum(n, na.rm = TRUE))
Total_Season

OP_per <- OSPAR_Plasfito %>% left_join(Total_Season) %>% 
  mutate(per = n*1/total*100)
OP_per


```

```{r Radar plot}

Radar1 <- OP_per %>% 
  ggplot() +
  geom_col(
    aes(
      x = reorder(str_wrap(Family, 4), per),
      y = per,
      fill = per
    ),
    width = 0.5,
    position = "dodge2",
    show.legend = TRUE
  ) +
  scale_fill_viridis_c() +
  facet_wrap(~Season, nrow = 2) +
  theme_bw() +
  
  # Make it circular!
  coord_polar()

Radar1 + scale_y_continuous(
    limits = c(-5, 90),
    expand = c(0, 0),
    breaks = seq(0, 90, by = 10)
  ) 
```

H0: (Hypothèse nulle) : Il n'y a pas de corrélation entre les déchets globaux et les déchets de pêche.
H1: (Hypothèse alternative) : Il y a une corrélation significative entre les déchets globaux et les déchets de pêche. 

H0: (Hypothèse nulle) : Il n'y a pas de corrélation entre les déchets globaux par saison et les déchets de pêche par saison.
H1: (Hypothèse alternative) : Il y a une corrélation significative entre les déchets globaux par saison et les déchets de pêche par saison. 

```{r Correlation}
#Correlation

#normality
compa_season2 %>% ggplot(aes(x = total)) + geom_histogram() + geom_density()
compa_season2 %>% ggplot(aes(x = total_FG)) + geom_histogram() + geom_density()

correlation <- cor.test(compa_season2$total, compa_season2$total_FG, method = "spearman")
correlation

correlation_plas <- cor.test(compa_plas_season$total_plas, compa_plas_season$total_FG, method = "spearman")
correlation_plas
```


