---
title: "BSI"
author: "Edgar Dusacre"
date: "2023-07-17"
output: html_document
editor_options: 
  chunk_output_type: console
---

```{r Insertion package, include=FALSE}
library(ggplot2) 
library(tidyr)
library(purrr)
library(tidyverse)
library(ggrepel)
library(ggpubr)
library(knitr)
library(yaml)
library(dplyr) 
library(matrixStats)
library(EnvStats)
library(stringr)
library(gtable)
library(grid)
library(FSA)
library(scales)
library(wbstats)
library(ggh4x)
library(multcompView)
library(report)
library(ecotox)
library(wesanderson)
library(RColorBrewer)
library(readr)
library(readxl)
library(gmodels)
library(ggpattern)
library(zoo)
library(forcats)
library(car)
library(dunn.test)


library(forcats)
library(binom)
library(lubridate)
library(ade4)
library(broom)
library(rstatix)
library(rcompanion)
library(chron)
library(devtools)
library(PMCMRplus)
```

```{r Charger les palettes de couleurs, include=FALSE}
Plasfito_C <- c("#80CAD0", "#36A7A7", "#276573", "#054959","#E3CCC0", "#F7EAE1", "#A48A7B", "#C6AF8D", "#49BED3", "#256CB4", "#008163", "#44B494", "#7BC6B9")

Plasfito_color <- c("GreenP4" = "#80CAD0", "GreenP3" = "#36A7A7", "GreenP2" = "#276573", "GreenP1" = "#054959","Brown1" = "#E3CCC0", "Brown2" = "#F7EAE1", "Brown3" = "#A48A7B", "Brown4" = "#C6AF8D", "Turquoise1" = "#49BED3", "Blue1" = "#256CB4", "Green1" = "#008163", "Green2" = "#44B494", "Green3" = "#7BC6B9")

List_color_Fr <- c("Mimizan" = "#008163" , "Bayonne" = "#44B494", "Hendaye" = "#7BC6B9", 
                   "Capbretons"  = "#80CAD0", "Arcachon" = "#36A7A7", "St_Jean" = "#276573")

List_color <- c("Mimizan" = "#008163" , "Bayonne" = "#44B494", "Hendaye" = "#7BC6B9", 
                 "Capbretons"  = "#80CAD0", "Arcachon" = "#36A7A7", "St_Jean" = "#276573",
                 "Euskadi" = "#054959")

Plasfito_Tps <- c("5" = "#80CAD0", "15" = "#36A7A7", "30" = "#276573")


#A part si vous souhaitez changer les couleurs do not touch.
Ech_K2CR2O7<- c("K2CR2O7" = "#80CAD0")

Tps_color <- c("5" = "#80CAD0" , "15" = "#36A7A7", "30" = "#276573")

Dilu_color <- c("0.0125" = "#80CAD0" , "0.025" = "#36A7A7", "0.05" = "#276573", "0.1" = "#008163")

Conc_color <- c("0.4125" = "#80CAD0" , "0.825" = "#36A7A7", "1.65" = "#276573", "3.3" = "#008163")
Conc_color3 <- c("0.825" = "aquamarine", "1.65" = "#36A7A7", "3.3" = "#276573")

Color_biolu_Pasaia <- c("Ech1" = "aquamarine", "Ech2" = "#36A7A7" , "DMSO" = "#A48A7B")

Color_real_FN <- c("dmso" = "#A48A7B", "CTL" = "#256CB4", "PA_a35" = "#4fd355", "PA_b33" = "#ca98d3", "PA_b95" = "#6e217c", "PA_g33" = "#92b78f", "PA_g60" = "#bbb3bc", "PBS_d35" = "#d3ad4f","PBS_d60" = "#c68640", "HPPE_e425" = "#36A7A7")

my_palette <- rev(brewer.pal(name="BrBG", n=11))[c(1, 3, 5, 9, 11)]
my_palette

my_palette2 <- rev(brewer.pal(name="BrBG", n=11))[c(2, 3, 5, 8, 9)]
my_palette2

```

```{r Global table}

Global_avg <- rbind(df_avg_BLA_avg,
                    df_avg_TPZ_avg,
                    df_avg_VSR_avg,
                    df_avg_AUC_avg,
                    df_avg_TPZ_tap_avg,
                    df_avg_VMR_avg,
                    df_avg_AUC_OFF2_avg,
                    df_avg_TPZ_loff2_avg) %>%
  mutate(ctl_0 = round(avg_val_adj/100, digits = 2),
         Bioassay = "Behavior",
         Organism = "medaka")

Global_avg

Global <- General
Global

```

<!-- #Correlation -->
<!-- ```{r Correlation Endpoints} -->

<!-- #Matrice de correlation entre les Endpoints -->

<!-- df_correl12 <- Global %>%   -->
<!--   ungroup() %>%  -->
<!--   pivot_wider(names_from = endpt, values_from = c(med_Dtot_adj)) %>%  -->
<!--   dplyr::select(-FN, -endpt_UV, -max_value, -diff, -ctl_0, -Bioassay, -Organism, -label, -sd_Dtot_adj, -se_Dtot_adj, -n, -UV_Time)  -->
<!-- df_correl12 -->

<!-- BLA <- df_correl12$BLA %>% na.omit() -->
<!-- TPZ_BLA <- df_correl12$TPZ_BLA %>% na.omit()  -->
<!-- VSR <- df_correl12$VSR %>% na.omit() -->
<!-- Habituation <- df_correl12$Habituation %>% na.omit() -->
<!-- TPZ_Tapping <- df_correl12$TPZ_Tapping %>% na.omit() -->
<!-- VMR <- df_correl12$VMR %>% na.omit() -->
<!-- Acclimatation_LOFF <- df_correl12$Acclimatation_LOFF %>% na.omit() -->
<!-- TPZ_LOFF <- df_correl12$TPZ_LOFF %>% na.omit() -->

<!-- df_correl <- tibble(BLA, TPZ_BLA, VSR, Habituation, TPZ_Tapping, VMR, Acclimatation_LOFF, TPZ_LOFF) -->
<!-- df_correl -->

<!-- # Calculer la matrice de corrélation -->
<!-- cor_matrix <- cor(df_correl, method = "pearson", use = "pairwise.complete.obs") -->
<!-- cor_matrix[upper.tri(cor_matrix)] <- NA -->
<!-- cor_matrix  -->

<!-- # Créer une matrice vide pour stocker les valeurs d'Adjusted R-squared -->
<!-- adjusted_r_squared <- matrix(NA, ncol = ncol(df_correl), nrow = ncol(df_correl)) -->

<!-- # Obtenir les noms des variables -->
<!-- variable_names <- colnames(df_correl) -->

<!-- # Ajouter les noms de variables comme noms de colonnes et de lignes -->
<!-- colnames(adjusted_r_squared) <- variable_names -->
<!-- rownames(adjusted_r_squared) <- variable_names -->

<!-- # Boucle pour calculer les Adjusted R-squared pour chaque paire de variables -->
<!-- for (i in 1:ncol(df_correl)) { -->
<!--   for (j in 1:ncol(df_correl)) { -->
<!--     if (i != j) { -->
<!--       correlation <- cor.test(df_correl[[i]], df_correl[[j]], method = "pearson") -->
<!--       adjusted_r_squared[i, j] <- correlation$estimate^2 -->
<!--     } -->
<!--   } -->
<!-- } -->

<!-- # Afficher la matrice des Adjusted R-squared avec les noms de variables -->

<!-- adjusted_r_squared[upper.tri(adjusted_r_squared)] <- NA -->
<!-- adjusted_r_squared  -->

<!-- # Créer une matrice vide pour stocker les résultats -->
<!-- final_matrix <- matrix("", nrow = ncol(cor_matrix), ncol = ncol(cor_matrix), dimnames = list(colnames(cor_matrix), colnames(cor_matrix))) -->

<!-- # Boucle pour vérifier les conditions et remplir la matrice finale -->
<!-- for (i in 1:ncol(cor_matrix)) { -->
<!--   for (j in 1:ncol(cor_matrix)) { -->
<!--     if (i != j) { -->
<!--       if (!is.na(cor_matrix[i, j]) && cor_matrix[i, j] > 0.75 && adjusted_r_squared[i, j] > 0.75) { -->
<!--         final_matrix[i, j] <- "corr" -->
<!--       } else { -->
<!--         final_matrix[i, j] <- "not_corr" -->
<!--       } -->
<!--     } -->
<!--   } -->
<!-- } -->

<!-- # Afficher la matrice finale -->
<!-- final_matrix[upper.tri(final_matrix)] <- NA -->
<!-- final_matrix -->
<!-- ``` -->



# BSI based on the deviation from the respective control. 

```{r Make individual score}

Global_avg_sc <- Global_avg %>% dplyr::select(FN, UV_Time, Organism, Bioassay, endpt, n, ctl_0) %>%
  mutate(score = if_else(!is.na(diff) & ctl_0 > 2, 5,
                         if_else(!is.na(diff) & ctl_0 > 1.8 & ctl_0 <= 2, 4,
                                 if_else(!is.na(diff) & ctl_0 > 1.6 & ctl_0 <= 1.8, 3,
                                         if_else(!is.na(diff) & ctl_0 > 1.4 & ctl_0 <= 1.6, 2,
                                                 if_else(!is.na(diff) & ctl_0 > 1.2 & ctl_0 <= 1.4, 1,
                                                         if_else(!is.na(diff) & ctl_0 > 1 & ctl_0 <= 1.2, 0.5,
                  if_else(!is.na(diff) & ctl_0 < 0, 5,
                         if_else(!is.na(diff) & ctl_0 < 0.2 & ctl_0 >= 0, 4,
                                 if_else(!is.na(diff) & ctl_0 < 0.4 & ctl_0 >= 0.2, 3,
                                         if_else(!is.na(diff) & ctl_0 < 0.6 & ctl_0 >= 0.4, 2,
                                                 if_else(!is.na(diff) & ctl_0 < 0.8 & ctl_0 >= 0.6, 1,
                                                         if_else(!is.na(diff) & ctl_0 < 1 & ctl_0 >= 0.8, 0.5, NA)))))))))))))
Global_avg_sc

Global_sc <- Global %>%
  dplyr::select(FN, UV_Time, Organism, Bioassay, endpt, endpt_UV, n, label, diff, ctl_0) %>%
  mutate(score = if_else(!is.na(diff) & ctl_0 > 2, 5,
                         if_else(!is.na(diff) & ctl_0 > 1.8 & ctl_0 <= 2, 4,
                                 if_else(!is.na(diff) & ctl_0 > 1.6 & ctl_0 <= 1.8, 3,
                                         if_else(!is.na(diff) & ctl_0 > 1.4 & ctl_0 <= 1.6, 2,
                                                 if_else(!is.na(diff) & ctl_0 > 1.2 & ctl_0 <= 1.4, 1,
                                                         if_else(!is.na(diff) & ctl_0 > 1 & ctl_0 <= 1.2, 0.5, 
                  if_else(!is.na(diff) & ctl_0 < 0, 5,
                         if_else(!is.na(diff) & ctl_0 < 0.2 & ctl_0 >= 0, 4,
                                 if_else(!is.na(diff) & ctl_0 < 0.4 & ctl_0 >= 0.2, 3,
                                         if_else(!is.na(diff) & ctl_0 < 0.6 & ctl_0 >= 0.4, 2,
                                                 if_else(!is.na(diff) & ctl_0 < 0.8 & ctl_0 >= 0.6, 1,
                                                         if_else(!is.na(diff) & ctl_0 < 1 & ctl_0 >= 0.8, 0.5, NA)))))))))))))

Global_sc

```

```{r Make sum score}
# avg_BSI_rep <- Global_rep_sc %>% filter(endpt != "Acclimatation_LOFF", FN != "CTL") %>% 
#   group_by(FN, UV_Time, endpt, Organism, Bioassay) %>% 
#   summarise(mean_score = mean(score, na.rm = T),
#             sd_score = sd(score, na.rm = T))
# avg_BSI_rep
# 
# sum_BSI_rep <- avg_BSI_rep %>% 
#   group_by(FN, UV_Time, Organism, Bioassay) %>% 
#   summarise(sum_score = sum(mean_score))
# sum_BSI_rep

Sum_BSI <- Global_sc %>% filter(endpt != "TPZ_LON", FN != "CTL") %>% 
  group_by(FN, UV_Time, Organism, Bioassay) %>% 
  summarise(sum_score = sum(score, na.rm = T))
Sum_BSI

```


```{r Graph deviation median}
G_score_med <- Global_sc %>% filter(endpt != "Acclimatation_LOFF", endpt != "TPZ_Tapping", endpt != "TPZ_LON", FN != "CTL") %>% 
  ggplot(aes(x = UV_Time, y = score, fill = endpt)) +
  geom_col(color = "white", width = 0.5) +
  #scale_fill_manual(values = my_palette) +
  scale_y_continuous(breaks = seq(-5, 15, by = 2)) +
  facet_wrap(~FN, nrow = 2, labeller = labeller(FN = c("HPPE_e425" ="HPPE \u03B5\nØ4.25 mm",         
                              "PA_a35" = "PA6 \u03B1\nØ0.35 mm", 
                              "PA_b33" ="PA6 \u03B2\nØ0.33 mm",
                              "PA_b95" ="PA6 \u03B2\nØ0.95 mm",
                              "PA_g33" = "PA6 \u03B3\nØ0.33 mm",
                              "PA_g60" = "PA6 \u03B3\nØ0.60 mm",
                              "PBS_d35" = "PBS \u03B4\nØ0.35 mm",
                              "PBS_d60" = "PBS \u03B4\nØ0.60 mm"))) +
  labs(#title = "Effect of the fishing nets leachates on medaka fish",
    y = "Behavioural stress indicator",
       x = "UV irradiation time", 
    fill = "Endpoints") +
  theme_bw() +
  theme(axis.title.x = element_text(size = 14, face = "bold", vjust = 0.5, margin = margin(t = 10, r = 20, b = 0, l = 0)),
        axis.title.y = element_text(size = 14, face = "bold", vjust = 0.5, margin = margin(t = 10, r = 20, b = 0, l = 0)),
        axis.text.x = element_text(size = 14, face = 'bold'),
        axis.text.y = element_text(size = 12, face = 'bold'),
        title = element_text(size = 12, face = "bold"),
        strip.text = element_text(face = "bold", size = rel(1)),
        legend.position = "right",
        legend.spacing.x = unit(0.5, 'cm'),
        legend.text = element_text(size = 12, face = 'bold', color = "black"),
        legend.key = element_rect(color = "black"),
        legend.key.size = unit(0.85, "cm"),
        legend.key.width = unit(1, "cm"),
        legend.title.align = 0,
        plot.margin = unit(c(1, 1, 1, 1), "cm"),
        aspect.ratio = 3/2.5)

G_score_med


```

```{r Graph deviation mean}
G_score_avg <- Global_avg_sc %>% filter(endpt != "Acclimatation_LOFF", endpt != "TPZ_Tapping", endpt != "TPZ_LON", FN != "CTL") %>% 
  ggplot(aes(x = UV_Time, y = score, fill = endpt)) +
  geom_col(color = "white", width = 0.5) +
  #scale_fill_manual(values = my_palette) +
  scale_y_continuous(breaks = seq(-3, 15, by = 2)) +
  facet_wrap(~FN, nrow = 2, labeller = labeller(FN = c("HPPE_e425" ="HPPE \u03B5\nØ4.25 mm",         
                              "PA_a35" = "PA6 \u03B1\nØ0.35 mm", 
                              "PA_b33" ="PA6 \u03B2\nØ0.33 mm",
                              "PA_b95" ="PA6 \u03B2\nØ0.95 mm",
                              "PA_g33" = "PA6 \u03B3\nØ0.33 mm",
                              "PA_g60" = "PA6 \u03B3\nØ0.60 mm",
                              "PBS_d35" = "PBS \u03B4\nØ0.35 mm",
                              "PBS_d60" = "PBS \u03B4\nØ0.60 mm"))) +
  labs(#title = "Effect of the fishing nets leachates on medaka fish",
    y = "Behavioural stress indicator",
       x = "UV irradiation time", 
    fill = "Endpoints") +
  theme_bw() +
  theme(axis.title.x = element_text(size = 14, face = "bold", vjust = 0.5, margin = margin(t = 10, r = 20, b = 0, l = 0)),
        axis.title.y = element_text(size = 14, face = "bold", vjust = 0.5, margin = margin(t = 10, r = 20, b = 0, l = 0)),
        axis.text.x = element_text(size = 14, face = 'bold'),
        axis.text.y = element_text(size = 12, face = 'bold'),
        title = element_text(size = 12, face = "bold"),
        strip.text = element_text(face = "bold", size = rel(1)),
        legend.position = "right",
        legend.spacing.x = unit(0.5, 'cm'),
        legend.text = element_text(size = 12, face = 'bold', color = "black"),
        legend.key = element_rect(color = "black"),
        legend.key.size = unit(0.85, "cm"),
        legend.key.width = unit(1, "cm"),
        legend.title.align = 0,
        plot.margin = unit(c(1, 1, 1, 1), "cm"),
        aspect.ratio = 3/2.5)

G_score_avg


```


```{r Graph deviation median t0 / 25}

Global_sc2 <- Global_sc %>%
  mutate(UV_Time = sub("\\.\\d+", "", UV_Time))

Global_sc3 <- Global_sc2 %>% mutate(endpt =
  if_else(endpt == "TPZ_LOFF", "TPZ LOFF3",
           if_else(endpt == "TPZ_BLA", "TPZ LOFF1",
                   if_else(endpt == "TPZ_Tapping", "TPZ Tapping",
                           if_else(endpt == "Acclimatization_LOFF", "ASD", endpt))))
  )

Global_sc3$endpt = factor(Global_sc3$endpt, levels=c("BLA",'TPZ LOFF1',"VSR", "TPZ Tapping", "Habituation",  "VMR", "ASD", "TPZ LOFF3"))
Global_sc3$UV_Time = factor(Global_sc3$UV_Time, levels=c('0','6','12','25'))

# # Export df
library(writexl)
write_xlsx(Global_sc3, "Behav_BSI_4sp.xlsx")


#Graph publi final
G_score_avg <- Global_sc %>% filter(endpt != "TPZ_LON", FN != "CTL", FN != "PA_a35", 
                                    FN != "PA_b33", FN != "PA_g33",  FN != "PA_b95", FN != "PBS_d35") %>% 
  mutate(endpt_abs = if_else(endpt == "BLA", "Locomotor activity",
                             if_else(endpt == "VMR", "Visual motor response",
                                     if_else(endpt == "ASD", "Acclim. sudden darkness",
                                             if_else(grepl("TPZ", endpt), "Anxiety", endpt))))) %>% 
  ggplot(aes(x = UV_Time, y = score, fill = endpt)) +
  geom_col(color = "white", width = 0.5) +
  #scale_fill_manual(values = my_palette) +
  scale_y_continuous(breaks = seq(-3, 15, by = 2)) +
  facet_wrap(~FN, nrow = 1, labeller = labeller(FN = c("HPPE_e425" ="HPPE-PP",
                              "PA_g60" = "PA6",
                              "PBS_d60" = "PBS-PBAT"))) +
  labs(#title = expression(paste(italic("Oryzias latipes'"), " Behavioural Stress Index (BSI)")),
       #title = "Effect of the fishing nets leachates on medaka fish",
       y = "Behavioural stress index",
       x = "UV irradiation time (day)", 
    fill = "Endpoints") +
  theme_bw() +
  theme(axis.title.x = element_text(size = 20, face = "bold", vjust = 0.5, margin = margin(t = 10, r = 20, b = 0, l = 0)),
        axis.title.y = element_text(size = 20, face = "bold", vjust = 3, margin = margin(t = 0, r = 5, b = 0, l = 0)),
        axis.text.x = element_text(size = 18, face = 'bold'),
        axis.text.y = element_text(size = 18, face = 'bold'),
        title = element_text(size = 22, face = "bold"),
        strip.text = element_text(face = "bold", size = rel(2)),
        legend.position = "right",
        legend.title = element_text(size = 20, face = 'bold', color = "black"),
        legend.spacing.x = unit(0.5, 'cm'),
        legend.text = element_text(size = 18, face = 'bold', color = "black"),
        legend.key = element_rect(color = "black"),
        legend.key.size = unit(0.85, "cm"),
        legend.key.width = unit(1, "cm"),
        legend.title.align = 0,
        plot.margin = unit(c(1, 1, 1, 1), "cm"),
        aspect.ratio = 3/2.5)

G_score_avg

my_palette3 <- c( "#256CB4", "#ef6565", "#ca98d3", "#72dbfc", "aquamarine", "#6e217c", "#DFC27D", "#008163")
my_palette3 <- c(
  "#ca98d3",  # Orange
  "#6A3D9A",  # Violet
  "#256CB4",  # Bleu
  "#72dbfc",  # Bleu clair
  "#33A02C",  # Vert
  "#FFD700",  # Jaune
  "#ef6565",  # Rouge
  "#B15928"   # Marron
)
my_palette3 <- rev(brewer.pal(name="RdBu", n=11))[c(2, 3, 5, 8, 9)]
my_palette3


#Graph graphical abstract
G_score_avg <- Global_sc3 %>% filter(endpt != "TPZ_LON", 
                                     #endpt != "ASD", 
                                     FN != "CTL", 
                                     FN == "PA_a35"| FN == "PA_b33"| FN == "PA_g33"| FN == "PBS_d35") %>% 
  # mutate(endpt_abs = if_else(endpt == "BLA", "Locomotor activity",
  #                            if_else(endpt == "VMR", "Visual motor response",
  #                                    if_else(endpt == "ASD", "Acclim. to darkness",
  #                                            if_else(grepl("TPZ", endpt), "Anxiety", endpt))))) %>% 
  mutate(UV_Time = ifelse(UV_Time == "0", "non-aged", "aged"),
         UV_Time = factor(UV_Time, levels = c("non-aged", "aged"))) %>%
  ggplot(aes(x = UV_Time, y = score, fill = endpt)) +
  geom_col(width = 0.5) +
  scale_fill_viridis_d(option = "turbo") +
  scale_y_continuous(breaks = seq(-3, 15, by = 1)) +
  facet_wrap(~FN, nrow = 1, labeller = labeller(FN = c("PA_a35" ="PA α35",
                              "PA_g33" = "PA γ33",
                              "PBS_d35" = "PA δ35",
                              "PA_b33" = "PA β33"))) +
  labs(#title = expression(paste(italic("Oryzias latipes'"), " Behavioural Stress Index (BSI)")),
       #title = expression(paste("Effect of the fishing nets leachates on", italic(" Oryzias latipes"))),
       y = "Behavioral stress index",
       x = "Artificial aging", 
    fill = "Behavioral endpoints") +
  theme_bw() +
  theme(axis.title.x = element_text(size = 20, face = "bold", vjust = 0.5, margin = margin(t = 10, r = 20, b = 0, l = 0)),
        axis.title.y = element_text(size = 20, face = "bold", vjust = 3, margin = margin(t = 0, r = 5, b = 0, l = 0)),
        axis.text.x = element_text(size = 18, face = 'bold'),
        axis.text.y = element_text(size = 18, face = 'bold'),
        title = element_text(size = 22, face = "bold"),
        strip.text = element_text(face = "bold", size = rel(2)),
        legend.position = "right",
        legend.title = element_text(size = 20, face = 'bold', color = "black"),
        legend.spacing.x = unit(0.5, 'cm'),
        legend.text = element_text(size = 18, face = 'bold', color = "black"),
        legend.key = element_rect(color = "black"),
        legend.key.size = unit(0.85, "cm"),
        legend.key.width = unit(1, "cm"),
        legend.title.align = 0,
        plot.margin = unit(c(1, 1, 1, 1), "cm"),
        aspect.ratio = 3/2.5)

G_score_avg


#x-axis FN & Facet Days
G_score_avg <- Global_sc %>% filter(endpt != "Acclimatation_LOFF", endpt != "TPZ_Tapping", endpt != "TPZ_LON", 
                                        FN != "CTL", FN == "PA_a35"| FN == "PA_b33"| FN == "PA_g33"|  FN == "PA_b95"| FN == "PBS_d35") %>% 
  ggplot(aes(x = FN, y = score, fill = endpt)) +
  geom_col(color = "white", width = 0.5) +
  #scale_fill_manual(values = my_palette) +
  scale_y_continuous(breaks = seq(-3, 15, by = 2)) +
  scale_x_discrete(labels = c("HPPE \u03B5\nØ4.25 \nn = 48",
                              "PA6 \u03B3\nØ.60 \nn = 48",
                              "PBS \u03B4\nØ.60 \nn = 48")) +
  facet_wrap(~UV_Time, nrow = 1, labeller = labeller(UV_Time_f = c("0" = "0 days", "6.27" = "6.27 days", "12.54" = "12.54 days ", "25.08" = "25.08 days"))) +
  labs(title = expression(paste(italic("Oryzias latipes'"), " Behavioural Stress Index (BSI)")),
       #title = "Effect of the fishing nets leachates on medaka fish",
       y = "Behavioural stress index",
       x = "Fishing nets", 
    fill = "Endpoints") +
  theme_bw() +
  theme(axis.title.x = element_text(size = 18, face = "bold", vjust = 0.5, margin = margin(t = 10, r = 20, b = 0, l = 0)),
        axis.title.y = element_text(size = 18, face = "bold", vjust = 3, margin = margin(t = 0, r = 5, b = 0, l = 0)),
        axis.text.x = element_text(size = 16, face = 'bold'),
        axis.text.y = element_text(size = 16, face = 'bold'),
        title = element_text(size = 22, face = "bold"),
        strip.text = element_text(face = "bold", size = rel(1)),
        legend.position = "right",
        legend.title = element_text(size = 14, face = 'bold', color = "black"),
        legend.spacing.x = unit(0.5, 'cm'),
        legend.text = element_text(size = 12, face = 'bold', color = "black"),
        legend.key = element_rect(color = "black"),
        legend.key.size = unit(0.85, "cm"),
        legend.key.width = unit(1, "cm"),
        legend.title.align = 0,
        plot.margin = unit(c(1, 1, 1, 1), "cm"),
        aspect.ratio = 3/2.5)

G_score_avg


```

# BSI based on the significative toxicity compared to the respective control. 

1 pt si *
2 pt si **
3 pt si ***
4 pt si ****

```{r Make individual score}

Global_sc_stat <- General %>% dplyr::select(FN, UV_Time, Organism, Bioassay, endpt, endpt_UV, n, label, diff, ctl_0) %>% 
  mutate(score = if_else(is.na(diff), 0,
                         if_else(diff == "*", 1,
                                 if_else(diff == "**", 2,
                                         if_else(diff == "***", 3,
                                                 if_else(diff == "****", 4, NA))))))
Global_sc_stat

Global_sc_stat < General %>% dplyr::select(FN, UV_Time, Organism, Bioassay, endpt, endpt_UV, n, label, diff, ctl_0) %>% 
  mutate(score = if_else(is.na(diff), 0,
                         if_else(diff == "*" & ctl_0 < 1, 1,
                                 if_else(diff == "*" & ctl_0 > 1, 1,
                                      if_else(diff == "**" & ctl_0 < 1, 2,
                                              if_else(diff == "**" & ctl_0 > 1, 2,
                                                    if_else(diff == "***" & ctl_0 < 1, 3,
                                                            if_else(diff == "***" & ctl_0 > 1, 3,
                                                                  if_else(diff == "****" & ctl_0 < 1, 4, 
                                                                          if_else(diff == "****" & ctl_0 > 1, 4, NA))))))))))
Global_sc_stat


```

```{r Make sum score}

Sum_BSI_stat <- Global_sc_stat %>% filter(endpt != "Acclimatation_LOFF", FN != "CTL") %>% 
  group_by(FN, UV_Time, Organism, Bioassay) %>% 
  summarise(sum_score = sum(score, na.rm = T))
Sum_BSI_stat

```

Because Acclimation_LOFF is correlated (cor coef > 75 and r^2 <75) with BLA and TPZ_Tapping with TPZ_LOFF, according to Villa et al., 2018 I have chosen to remove these two endpoints (Acclimation_LOFF and TPZ_Tapping)

```{r Graph}

G_score_stat <- Global_sc_stat %>% filter(endpt != "Acclimatation_LOFF", endpt != "TPZ_Tapping", FN != "CTL") %>% 
  ggplot(aes(x = UV_Time, y = score, fill = endpt)) +
  geom_col(color = "white", width = 0.4) +
  #scale_fill_manual(values = my_palette) +
  geom_hline(yintercept = 0) +
  scale_y_continuous(breaks = seq(-6, 15, by = 2)) +
  facet_wrap(~FN, nrow = 2, labeller = labeller(FN = c("HPPE_e425" ="HPPE \u03B5\nØ4.25 mm",          
                              "PA_a35" = "PA6 \u03B1\nØ0.35 mm", 
                              "PA_b33" ="PA6 \u03B2\nØ0.33 mm",
                              "PA_b95" ="PA6 \u03B2\nØ0.95 mm",
                              "PA_g33" = "PA6 \u03B3\nØ0.33 mm",
                              "PA_g60" = "PA6 \u03B3\nØ0.60 mm",
                              "PBS_d35" = "PBS \u03B4\nØ0.35 mm",
                              "PBS_d60" = "PBS \u03B4\nØ0.60 mm"))) +
  labs(#title = "Effect of the fishing nets leachates on medaka fish",
    y = "Behavioural stress indicator",
       x = "UV irradiation time", 
    fill = "Endpoints") +
  theme_bw() +
  theme(axis.title.x = element_text(size = 14, face = "bold", vjust = 0.5, margin = margin(t = 10, r = 20, b = 0, l = 0)),
        axis.title.y = element_text(size = 14, face = "bold", vjust = 0.5, margin = margin(t = 10, r = 20, b = 0, l = 0)),
        axis.text.x = element_text(size = 14, face = 'bold'),
        axis.text.y = element_text(size = 12, face = 'bold'),
        title = element_text(size = 12, face = "bold"),
        strip.text = element_text(face = "bold", size = rel(1)),
        legend.position = "right",
        legend.spacing.x = unit(0.3, 'cm'),
        legend.spacing.y = unit(0.2, 'cm'),
        legend.text = element_text(size = 12, face = 'bold', color = "black"),
        legend.key = element_rect(color = "grey"),
        legend.key.size = unit(0.6, "cm"),
        legend.key.width = unit(0.6, "cm"),
        legend.title.align = 0,
        plot.margin = unit(c(1, 1, 1, 1), "cm"),
        aspect.ratio = 3/2.5) +
  guides(fill = guide_legend(byrow = TRUE))

G_score_stat


```

